# 关于母公司购子公司的股权

提问人：bestxulin 时间：2013-05-03 11:10:51
A公司为母公司，B公司为其全资子公司，C为B的子公司，现在A公司购买B公司持有的C公司全部股权，请问此种情况是否适用同一控制下企业合并？

回答人：chenyiwei
母公司向子公司收购孙公司股权，该交易前后孙公司都在母公司的控制范围之内，并未改变母公司所控制的经济资源，因此对母公司而言不属于企业合并。母公司应按实际支付给子公司的交易价款作为取得对原孙公司长期股权投资的成本。

提问人：很白很白 时间：2013-05-04 12:09:34
回复 chenyiwei 的帖子
请问陈版,哪里能找到相应的规定?

回答人：chenyiwei
从企业合并的定义可以推断出来.

提问人：很白很白 时间：2013-05-04 18:21:25
回复 chenyiwei 的帖子
陈版,如果同样的例子,但是A上面还有一个总公司,请问这个业务算是同一控制下的合并么?

回答人：chenyiwei
对A而言，同样不是企业合并，而是其控制范围内经济资源的重组。A并未从中获得额外的可控制经济资源，这是问题的关键。A上面有无总公司，与该判断无关。

提问人：ying0518 时间：2013-05-06 14:27:29
http://www.cninfo.com.cn/finalpage/2013-03-16/62219266.PDF 根据这个公告，企业原本将购买孙公司股权不认定为企业合并，但是财政部南京专员办明确指出这个是会计差错。 该如何理解？

回答人：chenyiwei
如果说上次江西专员办对江铜的专项储备递延所得税问题的处理意见还有些专业讨论空间的话，这次的处理意见个人理解是不恰当的，不会改变我们对此类交易性质认定的判断。